臺灣高雄地方法院刑事判決　　　　　　　96年度訴字第4395號
公　訴　人　臺灣高雄地方法院檢察署檢察官
被　　　告　乙○○
上列被告因毒品危害防制條例案件，經檢察官提起公訴（96年度
毒偵字第7937號），本院適用簡式審判程序判決如下：
    主  文
乙○○施用第一級毒品，累犯，處有期徒刑壹年。
    事　實
一、乙○○前於民國85年間，因肅清煙毒條例案件，經臺灣高等
    法院高雄分院以85年度上訴字1813號判決判處有期徒刑3 年
    2 月確定，又因竊盜案件，經臺灣臺南地方法院以85年度易
    字1729號判決判處有期徒刑4 月，因撤回上訴而確定，上開
    罪刑經臺灣高等法院高雄分院以86年度聲字35號裁定定應執
    行有期徒刑3 年4 月，假釋出監後，復經撤銷假釋應執行殘
    刑1 年5 月15日。又因竊盜及妨害自由等案，經本院以90
    年度易字277 號判決判處應執行有期徒刑5 月，上開各罪接
    續執行，於91年9 月29日執行完畢。
二、乙○○前因施用毒品案件，經本院以88年度毒聲字第5813號
    裁定送觀察勒戒處所觀察勒戒後，認有繼續施用毒品之傾向
    ，復裁定令入戒治處所施以強制戒治1 年，嗣因認無繼續戒
    治之必要，經本院裁定停止戒治，所餘戒治期間付保護管束
    ，其後復因違反保護管束應遵守事項情節重大，再裁定撤銷
    停止戒治，復令入戒治處所施以強制戒治，嗣於90年5 月1
    日強制戒治執行完畢釋放，經臺灣高雄地方法院檢察署檢察
    官於以90年度戒毒偵字第680 號不起訴處分確定。又因施用
    毒品案件，先後經本院以93年度訴字第779 、3440號判決，
    分別判處有期徒刑10月、8 月確定。詎於前開強制戒治執行
    完畢釋放後5 年內，再犯、三犯施用毒品，均經前述判處罪
    刑確定，又基於施用第一級毒品海洛因之犯意，於96年8 月
    14 日 晚上6 、7 時許，在高雄市○○區○○路上某公園內
    ，將海洛因摻入水中後，以針筒注射之方式，施用第一級毒
    品海洛因1 次。嗣於96年8 月15日下午2 時51分，乙○○因
    毒品犯假釋期間付保護管束，經通知前往採集尿液送驗，因
    而查獲。
三、案經臺灣高雄地方法院檢察署觀護人報告臺灣高雄地方法院
    檢察署檢察官偵查起訴。
    理  由
一、上開犯罪事實，業據被告乙○○於本院審理時坦白承認（參
    本院卷第36、38頁），又經採集被告尿液送台灣檢驗科技股
    份有限公司檢驗結果，呈現施用海洛因後之嗎啡及可待因陽
    性反應，此有該公司濫用藥物尿液檢驗報告在卷可稽（見偵
    卷第3 頁）。另按修正毒品危害防制條例就施用毒品者，祇
    於「初犯」及「5 年後再犯」等2 種情形，有其追訴條件之
    限制，即須於初犯經觀察、勒戒或強制戒治釋放後，5 年內
    均無施用毒品之行為，始能認其前所實施之觀察、勒戒或強
    制戒治已足遮斷毒癮，而得於5 年後再犯時，再予適用初犯
    之規定，重行觀察、勒戒等程序。倘5 年內已經再犯，被依
    法追訴處罰，縱其第3 次（或第3 次以上）施用毒品之時間
    在初犯釋放5 年以後，即與「5 年後再犯」之情形有別，且
    因已於「5 年內再犯」，顯見其再犯率甚高，原實施觀察、
    勒戒或強制戒治，已無法收其實效，而無5 年戒斷期之存在
    ，自無再經觀察、勒戒及強制戒治之必要，應由檢察官逕行
    起訴，最高法院95年度台非字第59、65號判決意旨參照。經
    查，被告前因施用毒品案件，經本院以88年度毒聲字第5813
    號裁定送觀察勒戒處所觀察勒戒後，認有繼續施用毒品之傾
    向，復裁定令入戒治處所施以強制戒治1 年，嗣因認無繼續
    戒治之必要，經本院裁定停止戒治，所餘戒治期間付保護管
    束，其後復因違反保護管束應遵守事項情節重大，再裁定撤
    銷停止戒治，復令入戒治處所施以強制戒治，嗣於90年5 月
    1 日強制戒治執行完畢釋放，並由臺灣高雄地方法院檢察署
    檢察官90年度戒毒偵字第680 號為不起訴處分確定；又先後
    2 次因施用毒品案件，分別經本院以93年度訴字第779 、
    3440 號 判決，各判處有期徒刑10月、8 月確定之事實，有
    臺灣高等法院被告前案紀錄表在卷可參。揆諸上開判決意旨
    ，本件訴追條件自無欠缺，依法應為實體裁判。綜上，本件
    事證明確，被告犯行堪予認定。
二、核被告乙○○所為，係犯毒品危害防制條例第10條第1 項之
    施用第一級毒品罪。被告持有海洛因之低度行為，應為施用
    海洛因之高度行為所吸收，不另論罪。被告前因肅清煙毒條
    例案件，經臺灣高等法院高雄分院以85年度上訴字1813號判
    決判處有期徒刑3 年2 月確定；又因竊盜案件，經臺灣臺南
    地方法院以85年度易字1729號判決判處有期徒刑4 月，因撤
    回上訴而確定，上開罪刑經臺灣高等法院高雄分院以86年度
    聲字35號裁定定應執行有期徒刑3 年4 月，假釋出監後，復
    經撤銷假釋應執行殘刑1 年5 月15日。又因竊盜及妨害自由
    等案，經本院以90年度易字277 號判決判處有期徒刑5 月，
    上開各罪接續執行，於91年9 月29日執行完畢有臺灣高等法
    院被告前案紀錄表在卷可參，其於有期徒刑執行完畢後，5
    年以內故意再犯本件有期徒刑以上之罪，為累犯，應依刑法
    第47條第1 項之規定，加重其刑。爰審酌被告施用毒品，戕
    害身心甚鉅，5 年內已2 次因施用毒品犯行，均經判處罪刑
    確定，竟又為本件施用毒品犯行，顯見其悔意非篤、自制力
    不佳，耽溺於毒品之程度甚深；惟考量被告坦承犯行，犯後
    態度良好，又施用毒品本質上屬自我戕害行為，反社會性程
    度相形較低等一切情狀，量處如主文所示之刑。
三、據上論斷，應依刑事訴訟法第273 條之1 第1 項、第299 條
    第1 項前段，毒品危害防制條例第10條第1 項，刑法第11條
    前段、第47條第1 項，判決如主文。
本案經檢察官甲○○到庭執行職務。
中　　華　　民　　國　　96　　年　　11　　月　　12　　日
                  刑事第十五庭  法　官  戴韻玲
以上正本證明與原本無異。
如不服本判決應於收受本判決後10日內向本院提出上訴書狀，並
應敘述具體理由，如未敘述上訴理由者，應於上訴期間屆滿後20
日內補提理由書狀於本院（均須按他造當事人之人數附繕本）「
切勿逕送上級法院」。
中　　華　　民　　國　　96　　年　　11　　月　　12　　日
　　　　　　　　　　　　　　　　書記官  王雪招
附錄本判決論罪之法條：
毒品危害防制條例第10條
施用第一級毒品者，處 6 月以上 5 年以下有期徒刑。
施用第二級毒品者，處 3 年以下有期徒刑。
